【裁判字號】    89,交聲,701
【裁判日期】    901224
【裁判案由】    違反道路交通管理處罰條例聲明異議
【裁判全文】
臺灣臺北地方法院交通事件裁定                    八十九年度交聲字第七○一號
    異議人即
    受處分人  甲○○
右列受處分人因違反道路交通管理處罰條例案件，對於臺北市交通事件裁決所中華民
國八十九年十一月九日所為之處分( 原處分案號：北市裁三字第駕裁22-1A0000000號
 )聲明異議，本院裁定如左：
        主      文
異議駁回。
        理      由
一、按「禁止臨時停車線」為紅色實線，用以指示禁止臨時停車路段，以劃設於道路
    緣石正面或頂面為原則，無緣石之道路得標繪於路面上，距路面邊緣以三○公分
    為度，線寬除設於緣石，正面者以緣石高度為準外，其餘皆為十公分，全日廿四
    小時禁止臨時停車，如有縮短之必要時，應以標誌及附牌標示之，「道路交通標
    誌標線號誌設置規則」第一百六十九條第一、二、四項定有明文。汽車駕駛人駕
    駛汽車臨時停車時，在設有禁止臨時停車標誌、標線處所不得臨時停車；而汽車
    駕駛人駕駛汽車停車時，在禁止臨時停車處所不得停車，「道路交通安全規則」
    第一百十一條第三款及第一百十二條第一項第一款均有規定。如汽車駕駛人停車
    時，有在禁止臨時停車處所停車之情形者，處新臺幣六百元以上一千二百元以下
    罰鍰，「道路交通管理處罰條例」第五十六條第一項第一款亦有處罰規定。
二、本件受處分人即異議人甲○○所有之車牌EU-3211 號自用小客車於八十九年八月
    卅日下午五時廿五分許，在道路緣石標繪有「禁止臨時停車」標線( 紅色實線 )
    之臺北市○○路○段四十二號前停車，為臺北市政府停車管理處執勤交通助理員
    周學平查獲，以其有違反「道路交通管理處罰條例」第五十六條第一項第一款規
    定之行為，利用科學儀器( 照相機 )拍照採證並掣單( 北市交停字第1A0000000
    號 )逕行舉發，經將舉發違規通知單連同違規採證相片以掛號郵寄方式送達受處
    分人。受處分人依限到案向舉發單位提出申訴，舉發單位經調查結果，仍認受處
    分人確有前揭違規行為，原處分機關乃於八十九年十一月九日依「道路交通管理
    處罰條例」第五十六條第一項第一款規定從輕裁處新臺幣六百元罰鍰之處分。
三、訊據受處分人固不否認其駕駛車牌EU-3211 號自用小客車於前揭時地停車為臺北
    市政府停車管理處交通助理員拍照之事實坦承不諱，惟辯稱略以其僅在旁邊打公
    共電話，見該名執勤人員前來，就馬上將車開走，並未收到黃單，也不知道他已
    照相，請確認該路段是否紅線云云。經查：右揭事實，有採證相片一張在卷可稽
    。臺北市○○路○段四十二號前之「禁止臨時停車標線」( 紅色實線 )係臺北市
    交通管制工程處於八十八年六月二日劃設，亦有臺北市停車管理處八十九年九月
    廿七日北市停四字第八九六三八一二○○○號書函影本一件在卷。本件受處分人
    駕駛車牌EU-3211 號自用小客車於劃設禁止臨時停車標線( 紅色實線 )路段違規
    停車之事證明確，受處分人所辯無非係卸責之詞，不足採信。從而原處分機關依
    「道路交通管理處罰條例」第五十六條第一項第一款規定從輕裁處受處分人新臺
    幣六百元罰鍰，核無違誤，本件受處分人之異議為無理由，應予駁回。
據上論斷，應依道路交通案件處理辦法第十九條，裁定如主文。
中      華      民      國     九    十     年    十二    月    廿四    日
                          臺灣臺北地方法院交通法庭
                                          法  官    鍾  華
右正本證明與原本無異。
如不服本裁定，應於裁定送達後五日內向本院提出抗告狀。
                                          書記官    劉芸珊
中      華      民      國     九    十     年    十二    月   二十四   日


司法院資訊處製作；財團法人民間司法改革基金會備份。
